臺灣士林地方法院民事判決　　　　　　 96年度簡上字第172號
上　訴　人　力泰建設企業股份有限公司
法定代理人　甲○○
訴訟代理人　鄭洋一律師
複 代理 人　曾紀穎律師
被 上訴 人　乙○○
訴訟代理人　粘毅群律師
　　　　　　李文中律師
上列當事人間給付票款等事件，上訴人對於中華民國95年5 月10
日本院內湖簡易庭95年度湖簡字第1568號第一審判決提起上訴，
並請求就假執行部分先為辯論，本院於96年10月2 日就此部分言
詞辯論終結，判決如下：
    主  文
原判決所命之給付，如上訴人以新臺幣貳仟萬元或同額之兆豐國
際商業銀行可轉讓定期存單為被上訴人供擔保後，得免為假執行
。
    事實及理由
一、上訴人主張：原審為不利於伊之判決，並依職權為假執行之
    宣告，伊雖已提起上訴，惟被上訴人已執原審判決聲請假執
    行，現由鈞院96年度執字第17332 號強制執行事件受理在案
    。為避免發生不能回復之損害，爰聲請就假執行部分先為辯
    論裁判等語。並聲明：上訴人願供擔保，請准宣告免為假執
    行。
二、被上訴人則以：上訴人於原審並未聲明願供擔保請准宣告假
    執行，上訴人提起上訴時即無從聲明「對於第一審判決不符
    之程度」或「應如何廢棄或變更之聲明」及「廢棄或變更原
    判決之理由」；至於民事訴訟法第455 條之規定，則係就原
    判決為假執行宣告後，就該假執行有無違反法令而先為辯論
    及裁判，本件原判決依職權所為假執行之宣告，合於民事訴
    訟法第389 條之規定，自無違法之處，故二審法院無先為辯
    論及裁判之可能；況上訴人得依同法第395 條第2 項規定，
    請求法院於判決內命被上訴人返還及賠償，故上訴人聲請就
    假執行先為辯論及判決，為無理由等語，資為抗辯。
三、按就第427 條第2 項訴訟所為被告敗訴之判決，應依職權宣
    告假執行，民事訴訟法第389 條第1 項第3 款定有明文。本
    件被上訴人本於票據關係請求上訴人給付票款，核屬民事訴
    訟法第427 條第2 項第6 款所定「本於票據有所請求而涉訟
    」之情形，是原審就上訴人敗訴部分，依民事訴訟法第389
    條第1 項第3 款規定，依職權為假執行之宣告，於法相合，
    先予敘明。
四、次按法院得依聲請或依職權，宣告被告預供擔保，或將請求
    標的物提存而免為假執行；第二審法院應依聲請，就關於假
    執行之上訴，先為辯論及裁判，民事訴訟法第392 條第二項
    、第455 條分別規定甚明。又前開規定準用於簡易程序之上
    訴程序，亦為民事訴訟法第436 條之1 第3 項所明定。而上
    開所謂「關於假執行」之上訴，係指針對假執行或免為假執
    行之上訴而言。是上訴人於原審縱未及陳明願供擔保請求宣
    告免為假執行，仍得在提起上訴時，促請第二審法院為此宣
    告，並得聲請第二審法院就此先為辯論及裁判，且與原判決
    所為假執行之宣告是否違背法令無涉。又免為假執行之目的
    ，係為避免被告於假執行程序終結前因不當假執行而受無謂
    之損害；而民事訴訟法第395 條第2 項之規定，則係於假執
    行完畢後，提供因不當假執行而受損害之被告，得利用同一
    訴訟程序請求原告返還或賠償之救濟途徑，兩者之立法目的
    顯不相同。故被上訴人所辯上情，容有誤會，洵不足採。從
    而，上訴人陳明願供擔保，請准宣告免為假執行，於法有據
    ，爰酌定如主文所示之擔保金額准許之。
五、依民事訴訟法436 條之1 第3 項、第455 條、第463 條、第
    392 條第2項，判決如主文。
中　　華　　民　　國　　96　　年　　 10　　月　　2　　日
                  民事第二庭  審判長法官　俞慧君
                              法      官  方彬彬
                              法      官  張國勳
以上正本證明與原本無異。
依民事訴訟法第第436 條之1 第3 項準用同法第458 條之規定，
本判決不得上訴。
中　　華　　民　　國　　96　　年　　10　　月　　 8  　日
              　　　　　      書  記  官  周玉惠
